臺灣臺北地方法院刑事判決　　　　　　　　　　　　九十年度易字第一六九四號
　　公　訴　人　臺灣臺北地方法院檢察署檢察官
　　被　　　告　甲○○
　　　　　　　　丁○○
右列被告等因傷害案件，經檢察官提起公訴（九十年度偵續字第二八九號），本院判
決如左：
    主  文
甲○○、丁○○因過失傷害人，各處罰金肆佰元，如易服勞役，均以參佰元折算壹日
。均緩刑貳年。
    事  實
一、丁○○為乙○○之妻（現分居中），甲○○為丁○○之母，丁○○與乙○○因二
    人所生小孩在乙○○監護中，丁○○要求看小孩，不得同意，二人時生爭執。民
    國（下同）八十九年九月二十六日下午二時許，丁○○、甲○○二人至臺北市○○○路○段九十二號馬偕紀念醫院（下稱馬偕醫院）七樓開刀房乙○○上班之麻
    醉科辦公室（如起訴書所附立體透視示意圖），要求乙○○同意看小孩，斯時乙○○坐在沙發上，因不願與甲○○及丁○○商談，欲起身進入開刀房，丁○○二
    人因恐乙○○離去，致無法見到其子（孫），遂於乙○○起身前往開刀房途中，
    以身體阻擋其去路，然渠二人本應注意現場空間狹窄、且乙○○雙手抱胸向後閃
    躲，在渠二人合力阻擋拉扯乙○○之過程中，有可能因而致乙○○倒地受傷之情
    形，且依當時之情形，並無不能注意之情事，竟疏於注意，一時情急，均出手拉
    扯乙○○，致乙○○重心不穩，雙手抱胸仰天跌坐在地，受有左前臂擦傷、尾薦
    骨挫傷等傷害。
二、案經乙○○訴請台灣台北地方法院檢察署檢察官偵查起訴。
    理  由
一、訊據被告丁○○、甲○○二人均矢口否認過失傷害犯行，被告甲○○辯稱，當時
    為阻止告訴人乙○○離去，確有出手拉住告訴人衣領，然是告訴人自己向後倒，
    傷害並非伊所造成云云。被告丁○○則辯稱根本沒有碰到告訴人，告訴人是自己
    跌倒受傷云云。惟查：
（一）、告訴人受有上述傷害情形，有馬偕醫院八十九年九月二十六日開具之診斷證
        明書在卷足憑，又告訴人指訴：「．．他們一直把我推往（７）的方向，．
        ．他們不讓我走，二人對我又拉又推，致我手有受傷，應該是在（７）的附
        近，是在我倒下之前受傷的。」，所述跌倒地點核與台灣台北地方法院檢察
        署檢察官於九十年九月五日至馬偕醫院現場履勘情形相符，並有履勘筆錄及
        現場照片六禎附卷可稽。且現場證人黃俊仁亦證述：「．．我聽到雙方在拉
        扯的聲音，一轉頭就己經看到柯跌倒，他是雙手抱胸面向天跌，在我看到柯
        時，他均是雙手抱胸，沒有與對方拉扯。」是告訴人受被告二人推擠，退至
        現場透視圖（７）之處雙手抱胸仰天跌坐在地，致受有上開傷害之事實，應
        堪認定。
（二）、黃俊仁又證稱：「．．李女先擋住柯，我有看見李女出手拉住柯，．．」。
        另現場證人吳國驊證稱：「．．（柯）起身要往右前方門走出去，李女開始
        拉住他，．謝女何時拉住柯我不確定，但在柯快摔倒前，李、謝均有拉住柯
        ，三人一直在推擠，．．」等語在卷，是被告丁○○拉扯告訴人之事實亦堪
        認定，被告丁○○之辯解應係卸責之詞，不足採信。
（三）綜上，被告二人均有拉扯告訴人，致告訴人跌地受傷之事實，至被告等供稱告
      訴人及被告甲○○係經由現場透視圖之（６），即沙發（二）與小茶几之間，
      往（７）之方向行進，被告丁○○則立於沙發（二）與開刀房之間走道，並未
      至（７）處；與告訴人指訴：伊係經沙發（二）的背面，再經過黃俊仁座椅後
      方，而被告二人均有推擠伊等語，雖有出入，惟經檢察官至現場履勘，現場空
      間非大，陳設物多，尤其告訴人跌坐之處兩旁有辦公桌椅，前有沙發阻擋，甚
      為狹隘，有現場照片附卷可參，是不論被告及告訴人等三人行進路線為何，被
      告等二人均應注意其拉扯告訴人之行為有造成告訴人受傷之可能，且被告甲○○亦自承：「我想要柯在沙發（二）處談，但柯又跑去，我拉住他的手，當時
      該處很窄，我與柯二人均是側身走，．．」等語，被告顯明知該處空間狹小，
      應注意合二人之力拉扯告訴人，有致告訴人倒地受傷之可能，而依當時之情形
      ，並無不能注意之情況，竟疏於注意，仍拉扯告訴人，以致告訴人倒地受傷，
      告訴人所受傷害與被告二人之拉扯行為有相當之因果關係，是被告二人對告訴
      人之傷害顯均有過失，其犯行均堪認定。
二、核被告二人所為，均係犯刑法第二百八十四條第一項之過失傷害罪。審酌被告二
    人因愛子（孫）心切，一時失手致罹刑章，犯罪情節甚輕，從輕量處如主文所示
    之刑，並均諭知易服勞役之折算標準。又查被告二人前均未曾受有期徒刑以上刑
    之宣告，有台灣高等法院被告全國前案紀錄表在卷可稽，經此教訓應知警惕，當
    無再犯之虞，本院因認對被告所處之刑以暫不執行為適當，爰併予宣告緩刑二年
    ，以啟自新。
三、據上論斷，應依刑事訴訟法第二百九十九條第一項前段，刑法第二百八十四條第
    一項、第四十二條第二項、第七十四條第一款，罰金罰鍰提高標準條例第一條前
    段、第二條，判決如主文。
本案經檢察官丙○○到庭執行職務
中      華      民      國      九十一      年      五    月    八    日
                                      臺灣臺北地方法院刑事第二庭
                                          法  官  曾  正  龍
右正本證明與原本無異。
如不服本判決應於送達後十日內向本院提出上訴狀。
                                          書記官  彭  自  青
中      華      民      國      九十一      年      五    月    十七  日
附錄法條：刑法第二百八十四條第一項
刑法第二百八十四條
一因過失傷害人者，處六月以下有期徒刑，拘役或五百元以下罰金。致重傷者，處一
  年以下有期徒刑，拘役或五百元以下罰金。
二從事業務之人，因業務上之過失傷害人者，處一年以下有期徒刑、拘役或一千元以
  下罰金。致重傷者，處三年以下有期徒刑，拘役或二千元以下罰金。
